臺灣高雄地方法院刑事判決　　　　　　　　　　　　九十一年度交訴字第一三五號
　　公　訴　人　臺灣高雄地方法院檢察署檢察官
　　被　　　告　甲○○
右列被告因公共危險案件，經檢察官提起公訴（九十一年度偵字第七Ｏ八二號），本
院判決如左：
    主  文
甲○○駕駛動力交通工具肇事，致人受傷而逃逸，處有期徒刑柒月，緩刑貳年。
被訴過失傷害罪部分，公訴不受理。
    事  實
一、甲○○於民國九十年十月九日十三時二十分許，駕駛車牌號碼ＵＳ—七三Ｏ八號
    自小客車一部，沿高雄市前鎮區○○○路由南往北行駛，嗣行經中華四路與新光
    路口時，適有顏莨諭駕駛車牌號碼ＸＯＳ—六五六號機車一部後載乙○○，亦沿
    中華四路由南往北行駛，於行經該交岔路口時，雙方因故發生擦撞，導致顏莨諭
    及乙○○均人車倒地後，顏莨諭因而受有頭部外傷及全身多處擦傷之傷害（過失
    傷害部分，業經顏莨諭撤回告訴，詳後述），乙○○則受有頭部外傷之傷害（此
    部分乙○○未依法提出告訴），詎甲○○明知其已駕駛動力交通工具肇事，且顏
    莨諭及乙○○均已受傷，竟仍基於肇事逃逸之故意，未下車察看並照護二人，隨
    即駕駛前述自小客車逃離現場，嗣經路人記下甲○○所駕駛自小客車之車牌並報
    警處理，經警循線查獲。
二、案經丙○○訴由高雄市政府警察局前鎮分局報告台灣高雄地方法院檢察署檢察官
    偵查起訴。
    理  由
一、有罪部分：
  （一）被告甲○○有於右揭時地駕駛動力交通工具肇事後，未下車察看並照護告訴
        人顏莨諭及被害人乙○○，卻驅車逃離現場之事實，業據被告於警訊、偵查
        及本院審理中均坦白承認，核與告訴人顏莨諭於警訊、偵查及本院審理中指
        訴及證人即被害人乙○○於警訊中證述案發當日之情形均相符，復有告訴人
        及被害人受有前述傷勢之診斷證明書二紙、道路交通事故調查報告表、交通
        事故談話紀錄表各一紙及案發現場照片六張在卷可資佐證，被告明知其已駕
        駛小客車肇事，且告訴人及被害人均已人車倒地並受有不輕之傷害，被告卻
        未立即下車照看告訴人等，仍駕駛自小客車逃離現場，置受傷之告訴人及被
        害人於不顧，其主觀上有肇事逃逸之故意甚明，是被告之自白與事實相符，
        事證明確，其有右述駕駛動力交通工具肇事，致人受傷而逃逸之犯行，應堪
        認定。
  （二）核被告所為，係犯刑法第一百八十五條之四之駕駛動力交通工具肇事致人受
        傷而逃逸罪。爰審酌被告肇事後竟未下車照看告訴人，致受傷之人於不顧，
        足以造成告訴人等生命、身體之危險，犯罪情節非輕，惟念及被告犯後已坦
        承犯行，且已與告訴人丙○○達成和解以賠償損失，有和解書一紙在卷可憑
        ，足認其犯後已有悔意，與其他一切情狀，量處如主文所示之刑，以資懲儆
        。查被告未曾有期徒刑以上刑之宣告，有台灣高等法院被告全國前案紀錄表
        一紙在卷可查，被告前述犯行雖犯罪情節非輕，惟其犯後已坦承犯行，且賠
        償告訴人之損失，足認被告犯後已有悔意，其經此起訴審判，當知所警惕，
        應無再犯之虞，本院認被告所宣告之刑，以暫不執行為適當，爰一併諭知緩
        刑二年，以啟自新。
二、不受理部分：
  （一）公訴意旨另以：被告於右揭時地，駕駛車牌號碼ＵＳ—七三Ｏ八號自小客車
        一部，沿高雄市前鎮區○○○路由南往北行駛，嗣行經中華四路與新光路口
        時，本應注意車輛行駛時，駕駛人應注意車前狀況，並隨時採取必要之安全
        措施，而依當時情形，亦無不能注意之情事，詎被告竟疏於注意，貿然迴轉
        ，適有告訴人顏莨諭駕駛車牌號碼ＸＯＳ—六五六號機車一部後載被害人乙
        ○○，亦沿中華四路由南往北行駛，於行經該交岔路口時，告訴人亦疏未注
        意遵循車道行駛，貿然行駛於中華四路中央之分向限制線，欲左轉進入新光
        路，雙方因而發生擦撞，導致告訴人顏莨諭及被害人乙○○均人車倒地後，
        告訴人因而受有頭部外傷及全身多處擦傷之傷害，因認被告此部分亦涉犯有
        刑法第二百八十四條第一項前段之過失傷害罪嫌。
  （二）惟按告訴乃論之罪，告訴人於第一審辯論終結前，得撤回其告訴，又告訴經
        撤回者，法院應諭知不受理之判決，刑事訴訟法第二百三十八條第一項，及
        第三百零三條第三款，分別定有明文。
  （三）本件被告因涉犯公共危險及過失傷害案件，經檢察官提起公訴，認被告除涉
        犯前述刑法第一百八十五條之四之駕駛動力交通工具肇事致人受傷而逃逸罪
        外，亦涉犯有同法第二百八十四條第一項前段之過失傷害罪嫌。惟查，該罪
        依刑法第二百八十七條前段之規定，須告訴乃論，茲告訴人顏莨諭已於本院
        審理中具狀撤回告訴，此有撤回告訴狀一紙在卷可憑，參諸前揭法條規定，
        此部分自應諭知被告不受理之判決。
據上論斷，應依刑事訴訟法第二百九十九條第一項前段、第三百零三條第三款，刑法
第一百八十五條之四、第七十四條第一款，判決如主文。
本案經檢察官陳永豐到庭執行職務。
中      華      民      國      九十一      年    七    月    三十一    日
                                     臺灣高雄地方法院交通法庭
                                           審判長法  官  涂  裕  斗
                                                 法  官  柯  彩  燕
                                                 法  官  呂  憲  雄
右正本證明與原本無異。
如不服本判決，應於判決送達後十日內，向本院提出上訴狀。
                                                 書記官  許  麗  珠
中      華      民      國      九十一      年    七    月    三十一    日
附錄本判決論罪科刑之法條：
中華民國刑法第一百八十五條之四
駕駛動力交通工具肇事，致人死傷而逃逸者，處六月以上五年以下有期徒刑。
